---
title: "Analyse données NBA challenge"
author: "Geoffrey Pouliquen / Kévin Faou / Théophile Gotzorides"
date: "20 janvier 2019"
output:
  html_document: default
  pdf_document: default
---

```{r setup, include=FALSE}
knitr::opts_chunk$set(echo = TRUE)
```

```{r, include=FALSE}
library(readr)
library(dplyr)
library(tidyverse)
library(corrplot)
library(gridExtra)
library(knitr)
library(kableExtra)
library(questionr)
library(pROC)
```


</br>
</br>
<span style="color:red">
Présentation des données  
</span>
Les données représentent onze statistiques de match relevées à chaque seconde jusqu’à la mi-temps. De plus, Les statistiques ne sont pas relatives aux performances de chaque équipe mais représentent l’écart entre les deux équipes sur chaque statistique. Par conséquent, les données négatives (resp. positives) signifient un avantage pour l’équipe évoluant à domicile (resp. extérieure).  
Les statistiques relevées sont les suivantes :  
- Score : Score du match  
- Offensive Rebound : Récupération de la balle après un tir manqué de son équipe  
- Defensive rebound : Récupération de la balle après un tir manqué de l'équipe adverse  
- Offensive foul : Faute offensive  
- Defensive foul : Faute défensive  
- Assist : Dernière passe avant un tir réussi  
- Lost ball : Balle perdue  
- Steals : Récupération de la balle  
- Bad pass : Passe interceptée ou sortie du terrain  
- Block : Tir adverse bloqué  
- Miss : Tir manqué  

Les données contiennent également le numéro d'identification et le vainqueur de chaque match via les variables ID et Match winner. Concernant la variable Match winner, un 0 représente une victoire de l'équipe jouant à domicile et un 1 une victoire de l'équipe jouant à l'extérieure.

Pour faciliter l'analyse des données, chaque match a été divisé en quatre "huitièmes-de-temps" (HT) de 6 minutes (360 secondes), la moitié d'un quart-temps. Pour chacune des 11 statistiques relevées, les données de chaque seconde de ces HT ont été rassemblées en une seule, représentant la moyenne de la statistique sur ce HT. Cela a permis de réduire le nombre de variables à analyser de 15841 à 47.



</br>
</br>
<span style="color:red">
Analyse des variables  
</span>
Echantillon : 12576 appareils matchs    
Variables : 42  

Variable qualitative binaire    
Match winner (0 ou 1)  

Variable quantitative discrète
ScoreMT

Variables quantitatives continues  
Score  
Offensive Rebound  
Defensive rebound  
Offensive foul  
Defensive foul  
Assist  
Lost ball  
Steals  
Bad pass  
Block  
Miss  
(On ne considère pas ID comme une variable à analyser)  


</br>
<span style="color:blue">
Traitement des variables  
</span>
Les statistiques Defensive foul n'ayant que des valeurs nulles, elles sont retirées.
Les matchs 1939 et 4058 ont les mêmes statistiques aberrantes (l'équipe à domicile a 97 points d'avance à la mi-temps), ils ne seront donc pas pris en compte dans l'étude.

```{r, include=FALSE}
training = read_csv(file = "training.csv")
attach(training)
```

On crée ensuite, à partir de notre échantillon de 12574 matchs, un échantillon test en retirant au hasard un tiers des matchs de l'échantillon train.  
On peut voir sur le graphe ci-dessous que la variable ScoreMT possède bien la même distribution dans les deux échantillons.  
```{r, include=FALSE}
# Création des échantillons train et test
library(caret)
train <- createDataPartition(training$ScoreMT,p =0.66,list = FALSE,times = 1)
```

```{r, echo=FALSE}
plot(density(training$ScoreMT[train],bw="SJ"),col="blue", ylab = "Densité", xlab = "ScoreMT", main = "Distribution de ScoreMT pour les échantillons train et test")
lines(density(training$ScoreMT[-train],bw="SJ"),col="red")
legend("topright",c("train","test"),col = c("blue","red"), lty = 1)
```

```{r, include=FALSE}
testing = training[-train,]
training = training[train,]
ScoreMT = training[46]
`Match winner` = as.factor(`Match winner`)
```


</br>
<span style="color:blue">
Analyse descriptive multivariée  
</span>
Afin de déterminer l’influence qu’on les différentes variables les unes sur les autres, on débute cette étude par une analyse descriptive multivariée. On cherche donc les corrélations entre les différentes variables.  
On commence par étudier les corrélations entre les variables d’un même HT, le dernier.  

```{r, echo=FALSE, warning=FALSE}
corrplot(cor(training[,32:41]))
```

Analysons ces corrélations :  
- Score et Assist : Le score est logiquement corrélé aux nombres de passes décisives. La corrélation n'est pas de 1 car il est possible de marquer panier suite à une action solitaire ou grâce à un lancer franc.  
- Score et Miss : Moins une équipe manque de tir, plus elle marque.  
- Miss et Offensive rebound : Plus une équipe rate de tir, plus elle est susceptible de récupérer la balle suite à un tir raté.  
- Miss et Defensive rebound : Un tir manqué permet à l'équipe adverse de récupérer le balle.  
- Steals et Bad pass : Une mauvaise passe entraîne souvent une interception.  

La corrélation entre Score et Defensive rebound est plus mystérieuse. Elle peut cependant s’expliquer par le fait que récupérer la balle après un tir manqué de l’équipe adverse permet de lancer une action ou une contre-attaque. En effet, au basket, la plupart des actions aboutissent à un panier. De plus, la contre-attaque est une phase de jeu au cours de laquelle il est beaucoup plus facile de marquer.  


</br>
En analysant les corrélations entre les variables de tous les HT, on peut voir l’impact du temps sur les corrélations entre les variables.  
```{r, echo=FALSE, warning=FALSE}
corrplot(cor(training[,2:41]))
```

On peut voir sur le graphe ci-dessus que les corrélations sont identiques, bien que moins fortes, au cours de tous les HT. L’impact d’une statistique à un instant t sur sa valeur future est de plus en plus faible à mesure que le match progresse. Cette analyse est confirmée par le graphe des corrélations entre les 4 variables Score. Pour prédire le vainqueur du match, et donc le score final, il semble nécessaire de s’appuyer sur les données relatives au dernier HT plutôt que sur les données des premières minutes du match.  
On constate également que la variable la plus corrélée au score d’HT est le score du HT précédent.  On va donc s’intéresser à la variable ScoreMT qui représente le score à la mi-temps, c’est-à-dire le score le plus proche, sur l’axe des temps, du score final.

```{r, echo=FALSE}
corrplot(cor(training[c(2,12,22,32)]))
```


</br>
</br>
<span style="color:blue">
Analyse de ScoreMT  
</span>
Afin de mieux étudier l’impact du score à la mi-temps sur le résultat final du match, on regroupe les valeurs de ScoreMT en différentes classes. Ce regroupement est fait en fonction de la probabilité de victoire de l’équipe qui mène à la mi-temps comme le montre le tableau ci-dessus.  
Le tableau à droite donne les chances de victoire de chaque équipe en fonction du score à la mi-temps. On peut voir que, hormis les matchs où le score est très serré, ScoreMT semble être la variable adéquate pour prédire le vainqueur du match.

```{r, include=FALSE}
training$ScoreMT = cut(training$ScoreMT,breaks=c(min(training$ScoreMT),-20,-13,-9,-6,-3,2,5,7,11,max(training$ScoreMT)),include.lowest = T)

freq_obs<-table(training$ScoreMT,training$'Match winner')
freq_marg<-addmargins(freq_obs)
freq_cond = freq_marg
for (i in c(1:11))
  freq_cond[i,] = freq_cond[i,]/freq_cond[i,3]
```
```{r, echo=FALSE}
freq_cond[,1:2] %>%
  kable(digit = 3, caption = "Table des probabilités") %>%
  kable_styling(full_width = F)
```


On regroupe cette fois ScoreMT en trois classes : l’équipe à domicile mène, le match est serré et l’équipe à l’extérieure mène. On peut voir alors que miser sur l’équipe en tête à la mi-temps, si le score n’est pas trop serré, permet de déterminer le vainqueur du match avec une probabilité, particulièrement élevée, de 76,5%.
Les matchs indécis, particulièrement imprévisibles, représentent 20% de l’échantillon.  

```{r, include=FALSE}
training = cbind(training[1:41],ScoreMT,training[47])
training$ScoreMT =cut(training$ScoreMT,breaks=c(-44,-3,2,39),include.lowest = T)

freq_obs<-table(training$ScoreMT,training$'Match winner')
freq_marg<-addmargins(freq_obs)
freq_cond = freq_marg
for (i in c(1:4))
  freq_cond[i,] = freq_cond[i,]/freq_cond[i,3]
```
```{r, echo=FALSE, results='asis'}
freq_marg %>%
  kable(caption = "Table des effectifs") %>%
  kable_styling(full_width = F)
freq_cond[,1:2] %>%
  kable(digit = 3, caption = "Table des probabilités") %>%
  kable_styling(full_width = F)
```

</br>
Si on tient compte des matchs indécis, alors on peut prévoir le résultat du match à seulement 72%.

```{r, include=FALSE}
training = cbind(training[1:41],ScoreMT,training[43])
training$ScoreMT = cut(training$ScoreMT,breaks=c(-44,1,39),include.lowest = T)

freq_obs<-table(training$ScoreMT,training$'Match winner')
freq_marg<-addmargins(freq_obs)
freq_cond = freq_marg
for (i in c(1:3))
  freq_cond[i,] = freq_cond[i,]/freq_cond[i,3]
```
```{r, echo=FALSE, results='asis'}
freq_cond[,1:2] %>%
  kable(digit = 3, caption = "Table des probabilités") %>%
  kable_styling(full_width = F)
```








</br>
</br>
</br>
<span style="color:red">
Régression linéaire sur le modèle complet  
</span>
 
Ayant contasté l’importance de l’écart de points à la mi-temps dans le résultat du match, nous allons essayer de prédire cette valeur à l’aide d’une regression linéaire. Nous le ferons avec deux jeux de données différents, l’un contenant les valeurs du premier quart-temps et l’autre les données après 18 minutes de jeu. Cela nous permettra de montrer l’évolution de la qualité de notre prédiction en fonction du temps de jeu écoulé.  
Pour cela, dans les deux cas, on ajuste le modèle complet par moindres carrés sur l’échantillon d’apprentissage puis on compare les valeurs ajustées aux valeurs prédites par le modèle pour les échantillon d’apprentissage et de test.  

```{r, echo=FALSE}
training = cbind(training[1:41],ScoreMT,training[43])
rm(ScoreMT)
colnames(training) = str_replace(str_replace(names(training)," ","_")," ","_")
colnames(testing) = str_replace(str_replace(names(testing)," ","_")," ","_")

reg_training18 = cbind(training[2:31],training[42])
reg_testing18 = cbind(testing[2:31],testing[46])
reg_training12 = cbind(training[2:21],training[42])
reg_testing12 = cbind(testing[2:21],testing[46])

lm.fit12<-lm(ScoreMT~.,data=reg_training12)
#summary(lm.fit12)
lm.fit18<-lm(ScoreMT~.,data=reg_training18)
#summary(lm.fit18)
```

Pour cela, dans les deux cas, on ajuste le modèle complet par moindres carrés sur l’échantillon d’apprentissage puis on compare les valeurs ajustées aux valeurs prédites par le modèle pour les échantillon d’apprentissage et de test.

```{r, echo=FALSE}
#calcul des valeurs ajustees
lm.pred.train12<-predict(lm.fit12,reg_training12[,-length(reg_training12)])
lm.pred.train18<-predict(lm.fit18,reg_training18[,-length(reg_training18)])

#Comparaison graphique entre les valeurs ajustees et valeurs predites
par(mfrow=c(1,2))
plot(reg_training12$ScoreMT,lm.pred.train12, xlab = "ScoreMT", ylab = "Valeur prédite à 12 minutes")
abline(0,1,col="red")
plot(reg_training18$ScoreMT,lm.pred.train18, xlab = "ScoreMT", ylab = "Valeur prédite à 18 minutes")
abline(0,1,col="red")
title(main="Graphe des valeur prédites de ScoreMT pour l'échantillon train",outer=T, line=-1)
```
</br>
</br>
```{r, echo=FALSE}
#Calcul des valeurs prédites
lm.pred.test12<-predict(lm.fit12,reg_testing12[-length(reg_testing12)])
lm.pred.test18<-predict(lm.fit18,reg_testing18[-length(reg_testing18)])

#Comparaison graphique valeurs ajustées/valeurs prédites
par(mfrow = c(1,2))
plot(reg_testing12$ScoreMT,lm.pred.test12, xlab = "ScoreMT", ylab = "Valeur prédite à 12 minutes")
abline(0,1,col="red")
plot(reg_testing18$ScoreMT,lm.pred.test18, xlab = "ScoreMT", ylab = "Valeur prédite à 18 minutes")
abline(0,1,col="red")
title(main="Graphe des valeur prédites de ScoreMT pour l'échantillon test",outer=T, line=-1)
```

```{r, include=FALSE}
lm.ajust.err12<-mean((reg_training12$ScoreMT-lm.pred.train12)^2)
lm.ajust.err12
lm.pred.err12<-mean((reg_testing12$ScoreMT-lm.pred.test12)^2)
lm.pred.err12

lm.ajust.err18<-mean((reg_training18$ScoreMT-lm.pred.train18)^2)
lm.ajust.err18
lm.pred.err18<-mean((reg_testing18$ScoreMT-lm.pred.test18)^2)
lm.pred.err18
```
Erreurs de prédictions pour les deux premiers HT  
Erreur ajustée : `r lm.ajust.err12`  
Erreur de prédiction : `r lm.pred.err12`  

Erreurs de prédictions pour les trois premiers HT  
Erreur ajustée : `r lm.ajust.err18`  
Erreur de prédiction : `r lm.pred.err18`  

Les erreurs de prédiction sont proches des erreurs d’ajustement ce qui nous permet de valider notre régression. On est donc capable de prédire l'écart de point à la mi-temps de façon convenable à partir des données des deux ou trois premiers HT.  

</br>
Estimation des valeurs de Match winner  
A partir des valeurs prédites de ScoreMT pour l'échantillon test, on estime le vainqueur de chaque match en utilisant la règle établie dans la première partie. Si l'équipe à l'extérieure mène de plus d'un point (ScoreMT > 1) alors on suppose qu'elle va remporter le match. Sinon, on suppose que c'est l'équipe à domicile qui va l'emporter. 
On estime alors le nombre de bonnes prédictions en comparant ces valeurs aux valeurs de Match winner de notre échantillon test.  

```{r, include=FALSE}
test = c()
predict_table = c()
for(i in c(1:length(lm.pred.test12)))
  if(lm.pred.test12[i] <= 1) {
    test[i] = 0
  } else {
    test[i] = 1
  }
predict = test == testing$Match_winner
predict_table[1] = length(predict[predict == TRUE])/length(predict)


for(i in c(1:length(lm.pred.test18)))
  if(lm.pred.test18[i] <= 1) {
    test[i] = 0
  } else {
    test[i] = 1
  }
predict = test == testing$Match_winner
predict_table[2] = length(predict[predict == TRUE])/length(predict)
```

```{r, echo=FALSE}
predict_table_0 = matrix(predict_table)
colnames(predict_table_0) = c("Régression")
rownames(predict_table_0) = c("12 min","18 min")
predict_table_0 %>%
  kable(digit = 3, caption = "Proportion de bonnes prédictions") %>%
  kable_styling(full_width = F)
rm(predict_table_0)
```

</br>
Significativité des variables
Dans le but d'améliorer la prédiction, on teste la significativité des variables du modèle de régression.  

Régression sur les 2 premiers HT  
```{r, echo=FALSE}
summary(lm.fit12)
```

Régression sur les 3 premiers HT  
```{r, echo=FALSE}
summary(lm.fit18)
```

On constate rapidement que la plupart des variables ne sont pas significatives (p-valeur > 0,05). On va donc essayer de simuler ScoreMT avec un modèle sélectionnant seulement un nombre réduit de variables pour voir si la prédiction de Match winner sera meilleure.




</br>
</br>
<span style="color:blue">
Sélection de modèles hybride basé sur le Cp de Mallows  
</span>
On utilise maintenant un autre modèle pour simuler ScoreMT, le modèle hybride basé sur le Cp de Mallows.
```{r, include=FALSE}
library(leaps)
regfit.hyb12<-regsubsets(ScoreMT~.,data=reg_training12,nvmax=20,method="seqrep")
regfit.hyb18<-regsubsets(ScoreMT~.,data=reg_training18,nvmax=20,method="seqrep")
```
```{r, echo=FALSE}
par(mfrow=c(1,2))
plot(regfit.hyb12,scale="Cp")
plot(regfit.hyb18,scale="Cp")
title(main="Graphe Cp de Mallows",outer=T, line=-3)
```
</br>
Les graphes ci-dessus montrent les variables à sélectionner que l'on affiche ci-dessous.
```{r, echo = FALSE, include=FALSE}
#Dimension du modele choisi par Cp
regfit.hyb.summary12<-summary(regfit.hyb12)
bestCp12<-which.min(regfit.hyb.summary12$cp);bestCp12

indCP12<-which(regfit.hyb.summary12$which[bestCp12,]==TRUE)[-1]-1
modCP12<-names(reg_training12)[indCP12]
```
Variables récupérées pour la simulation à partir des deux premiers HT :  
Nombre de variables conservées : `r bestCp12`  
`r modCP12`  

```{r, echo = FALSE, include=FALSE}
#Dimension du modele choisi par Cp
regfit.hyb.summary18<-summary(regfit.hyb18)
bestCp18<-which.min(regfit.hyb.summary18$cp);bestCp18

indCP18<-which(regfit.hyb.summary18$which[bestCp18,]==TRUE)[-1]-1
modCP18<-names(reg_training18)[indCP18]
```

Variables récupérées pour la simulation à partir des trois premiers HT :  
Nombre de variables conservées : `r bestCp18`  
`r modCP18`  

```{r, include = FALSE}
#Ecriture du modèle sélectionné par Cp
fmlaCP12 <- as.formula(paste("ScoreMT ~ ", paste(modCP12, collapse= "+")))

fmlaCP18 <- as.formula(paste("ScoreMT ~ ", paste(modCP18, collapse= "+")))
```

```{r, echo=FALSE, include=FALSE}
lm.fit.CP12<-lm(fmlaCP12,data=reg_training12) 
summary(lm.fit.CP12)$coef
lm.fit.CP18<-lm(fmlaCP18,data=reg_training18) 
summary(lm.fit.CP18)$coef

#On prend l'ensemble des donnees test
CP.pred.test12<-predict(lm.fit.CP12,reg_testing12)
summary(CP.pred.test12)
CP.pred.test18<-predict(lm.fit.CP18,reg_testing18)
summary(CP.pred.test18)
```

```{r, include=FALSE}
CP.pred.err12<-mean((reg_testing12$ScoreMT-CP.pred.test12)^2)
CP.pred.err12
lm.pred.err12

CP.pred.err18<-mean((reg_testing18$ScoreMT-CP.pred.test18)^2)
CP.pred.err18
lm.pred.err18
```
</br>
Le modèle sélectionné par le Cp de Mallows est validé par le calcul des erreurs de prédiction sur l’échantillon test.  
Erreurs de prédictions pour les deux premiers HT  
Erreur de prédiction CP : `r CP.pred.err12`  
Erreur de prédiction régression : `r lm.pred.err12`  

Erreurs de prédictions pour les trois premiers HT  
Erreur de prédiction : `r CP.pred.err18`  
Erreur de prédiction régression : `r lm.pred.err18`  

</br>
Comparaison entre le modèle de régression et le modèle hybride  
En estimant les valeurs de Match winner à partir des valeurs de ScoreMT prédites par le modèle hybride, on obtient des résultats similaires au modèle de régression linéaire classique.

```{r, include=FALSE}
for(i in c(1:length(CP.pred.test12)))
  if(CP.pred.test12[i] <= 1) {
    test[i] = 0
  } else {
    test[i] = 1
  }
predict = test == testing$Match_winner
predict_table[3] = length(predict[predict == TRUE])/length(predict)

for(i in c(1:length(CP.pred.test18)))
  if(CP.pred.test18[i] <= 1) {
    test[i] = 0
  } else {
    test[i] = 1
  }
predict = test == testing$Match_winner
predict_table[4] = length(predict[predict == TRUE])/length(predict)
```

```{r, echo=FALSE}
predict_table = matrix(predict_table, ncol = 2, nrow = 2)
colnames(predict_table) = c("Régression","Mallows")
rownames(predict_table) = c("12 min","18 min")
predict_table %>%
  kable(digit = 3, caption = "Proportion de bonnes prédictions") %>%
  kable_styling(full_width = F)
```




</br>
</br>
</br>
<span style="color:red">
\LARGE Régression logistique
</span>

Dans les deux parties précédentes, nous avons vu qu’il était possible de prévoir le résultat d’un match à différents niveaux de probabilité avec une règle de decision simple basé sur le score à la mi-temps (reel ou simulé) . Notre taux de réussite est actuellement d’environ 72%.
On cherche désormais à savoir s’il est possible d’obtenir une meilleur prédiction de Match winner à l’aide d’une nouvelle méthode, la régression logistique.  

Nous allons dans cette partie effectuer des régressions logistiques afin de trouver le meilleur modèle capable d’expliquer le gagnant du match (variable Match winner) en fonction des covariables des 2 premiers quart-temps.  
Nous regarderons tout d’abord le modèle avec toutes les covariables afin de tester si des variables sont pertinentes puis nous chercherons le meilleur modèle au sens du critère AIC en sélectionnant les variables. Enfin nous terminerons avec de la prédiction sur la variable Match winner.


### A/ Etude du modèle complet

On mène une régression logistique (famille binomiale) car la variable réponse prend des valeurs binaires (0 et 1).
On s'interesse ici au modèle composé de **toutes les variables explicatives** ou **modèle complet**. 

```{r, echo=FALSE, results=FALSE}
reg<-glm(formula = Match_winner~Score_6+Score_12+Score_18+Score_24
                                  + Offensive_rebound_6+ Offensive_rebound_12+Offensive_rebound_18+Offensive_rebound_24
                                  + Defensive_rebound_6+ Defensive_rebound_12+Defensive_rebound_18+Defensive_rebound_24
                                  + Offensive_foul_6 + Offensive_foul_12 + Offensive_foul_18+ Offensive_foul_24
                                  + Assist_6+ Assist_12+Assist_18+Assist_24
                                  + Lost_ball_6+ Lost_ball_12+ Lost_ball_18+ Lost_ball_24
                                  + Steals_6+ Steals_12+ Steals_18+ Steals_24
                                  + Bad_pass_6+ Bad_pass_12+ Bad_pass_18+ Bad_pass_24
                                  + Block_6+ Block_12+ Block_18 + Block_24
                                  + Miss_6+ Miss_12+ Miss_18+ Miss_24,
                                  family = binomial, data=training)

#summary(reg)
D0<-reg$null.deviance
D1<-reg$deviance
ecart<-round(D0-D1,2)

chi<-round(qchisq(.95,49),2)
```
$D_0-D_1 =$ `r ecart`

$q_{1-\alpha}(\chi^2_{49}) =$ `r chi`

On regarde le test suivant :

$H_0 :$ **Aucune variable n'explique la réponse** $vs$ $H_1 :$ **Il existe au moins une variable explicative pertinente.**


Ici nous avons ** $D_0-D_1 > q_{1-\alpha}(\chi^2_{49})$ ** donc on **rejette $H_0$ : Il existe au moins une variable qui permet d'avoir un modèle qui explique mieux Match_winner que le modèle nul.**


#### Prédiction à l'aide du modèle complet 

Comme le modèle complet est meilleur que le modèle avec seulement l'intercept, on effectue une prédiction du gagnant du match sur l'échantillon de test.

Voici la **table de confusion** :

```{r, echo=FALSE ,results="hold"}
probs<-predict.glm(reg,testing,type="response")
pred<-rep(0,dim(testing)[1])
pred[probs>.5]<-1  


confus0.5<-table(testing$Match_winner,pred)

taille_test<-dim(testing)[1]
bonne_pred<-confus0.5[1,1]+confus0.5[2,2]
mauvaise_pred<-confus0.5[1,2]+confus0.5[2,1]
pourcentage<-round(100*bonne_pred/taille_test,1)
par(mfrow=c(2,2))
confus0.5 %>%
  kable() %>%
  kable_styling(full_width = F)
```

On obtient **`r bonne_pred` sur `r taille_test` de bonnes prédictions** contre **`r  mauvaise_pred` mauvaises**, soit une **prédiction juste dans `r pourcentage` % des cas**.

```{r,echo=FALSE}
plot(as.integer(as.factor(pred[1:100]))-1,col="blue",pch=2,type="p",ylab="Gagnant du match",xlab="Individus")+ points(as.integer(as.factor(testing$Match_winner[1:100]))-1,col="red",pch=2,type="p")
title(main=" Prévision du gagnant du match (bleu) et vrais résultats (rouge)")
```

On constate qu'assez souvent les prédictions coïncident avec le vrai résultat. Nous avons considérer les 100 premiers individus pour avoir un plot lisible. 

On s'interesse maintenant à la **courbe ROC** : 

```{r,echo=FALSE}
rocobj <- roc(as.numeric(testing$Match_winner),probs)
plot(rocobj, print.auc=TRUE, auc.polygon=TRUE, grid=c(0.1, 0.2),max.auc.polygon=TRUE, auc.polygon.col="blue",
     print.thres=TRUE, main="Courbe ROC du modèle complet de prédiction" )
AUC<-rocobj$auc
```

On retrouve la qualité de la prédiction, en effet plus l'aire sous la courbe (AUC) est **proche de 1**, meilleure est la prédiction. Ici nous avons une **AUC = `r AUC`** ce qui est assez satisfaisant.

Le **seuil optimal** (probabilité avec laquelle on attribut la valeur 1 au vecteur prédisant le gagnant du match) se lit **sur la courbe** et donne le meilleur seuil pour lequel la prédiction est la plus fiable.


#### Sélection de variables et ajustement d'un modèle d'après le critère AIC

On utilise la fonction **stepAIC** avec une **recherche mixte** (mélange de méthode forward et backward) afin de trouver le meilleur modèle au sens du **critère AIC**, puis on prédit de la même manière le vainqueur du match. 

```{r, echo=FALSE, message=FALSE , include=FALSE}
library(MASS)
reg_select<-stepAIC(reg, direction = "both")

select_prob<-predict.glm(reg_select,testing,type="response")
select_pred<-rep(0,dim(testing)[1])
select_pred[select_prob>.5]<-1 

table_step<-table(select_pred,testing$Match_winner)
bonne_pred_step<-table_step[1,1]+table_step[2,2]
mauvaise_pred_step<-table_step[1,2]+table_step[2,1]
pourcentage_step<-round(100*bonne_pred_step/taille_test,1)
```
Voici les variables retenues pour expliquer le modèle obtenu par minimisation du critère AIC:

`r names(reg_select$model)`


On obtient **`r bonne_pred`** sur **`r taille_test`** de bonnes prédictions contre **`r  mauvaise_pred`** mauvaises, soit une prédiction juste dans **`r pourcentage` % ** des cas. On retrouve un **résultat très similaire** qu'avec la prédiction précédente sauf qu'ici nous avons seulement **11 variables explicatives** contre **44** dans le modèle complet et nous obtenons la même prédiction à très peu de choses près. Donc dans le cadre de la prédiction nous pouvons affimer que **75% des variables** explicatives n'apportent pas (ou très peu) d'information supplémentaire.

On retrouve à peu de chose près la même courbe ROC logiquement:


```{r, echo=FALSE, fig.height=4 , fig.width=9}
courberoc<-roc(testing$Match_winner,select_prob)
plot(courberoc, print.auc=TRUE, auc.polygon=TRUE, grid=c(0.1, 0.2),max.auc.polygon=TRUE, auc.polygon.col="pink",
     print.thres=TRUE, main="Courbe ROC du modèle hybride (critère AIC) de prédiction")

```